# Jabison Rafael de Aguiar Bezerra



#### Contato

contato@jabsrafael.com.br

+55 (81) 99226-4839

Vila Butantã, São Paulo - SP

jabsrafael.com.br

### Hard Skills

- Desenvolvimento de Software
- Cibersegurança OT/IT
- DevSecOps
- Engenharia Nuclear
- Impressão 3D (FDM + SLA)
- Hardware
- Proietos Mecânicos
- Ciência e Engenharia de Materiais

#### Soft Skills

- Aprendizado Rápido
- Multitarefa
- Capaz de gerenciar múltiplos projetos simultaneamente
- Forte senso de urgência
- Amplo conhecimento em áreas diversas

#### Proficiência

- C# Intermediário/Avançado
- Python Intermediário/Avançado
- · Golang Intermediário
- Visual Basic Intermediário
- HTML/CSS Intermediário
- SQL Server / PostgreSQL Intermediário
- AutoCAD/SolidWorks/Inventor Intermediário
- Cibersegurança IT e OT
- Computação em Nuvem Intermediário

# Educação

- IFPE Recife Técnico em Eletrônica 2015-2018
- Universidade Estadual de Campinas UNICAMP Engenharia Física 2020 - 2022
- Universidade de São Paulo USP Engenharia Nuclear 2022
- Uniaméricas Descomplica Engenharia de Computação 2022

#### Sobre mim

Originalmente de Recife, Pernambuco, minha jornada acadêmica e profissional é caracterizada por um conjunto de habilidades diversificado e em evolução que abrange múltiplas disciplinas. Minha carreira começou com um curso técnico em eletrônica, o que acendeu minha paixão por tecnologia e me levou a explorar a indústria automotiva. Essa exploração foi seguida por um mergulho profundo nos campos da Engenharia Física, Engenharia Nuclear e Engenharia de Computação. Meu background eclético me equipou com uma ampla gama de habilidades, desde impressão 3D e design até programação e cibersegurança. Essa diversidade me permite identificar e resolver problemas de forma rápida e eficiente, uma prova do meu perfil profissional em forma de T. Atualmente, estou focado em me especializar em Cibersegurança dentro do contexto da Engenharia Nuclear, com o objetivo de fechar a lacuna entre a segurança da Tecnologia da Informação (IT) e da Tecnologia Operacional (OT). Minha combinação única de habilidades e experiências me posiciona para fazer contribuições significativas para o campo, especialmente ao abordar os desafios únicos da cibersegurança em instalações nucleares.

## Experiência Profissional

PoliRugby Academy - Diretor de Marketing 2022-2023

Principais responsabilidades:

• Gerenciar e criar publicações para as mídias sociais da equipe.

#### IPEN / CNEN-SP - Desenvolvedor de Software 2022-2024

Principais responsabilidades:

- Projetou e desenvolveu o software brasileiro de caracterização de resíduos
- Definiu casos de uso e otimizou processos para um gerenciamento de resíduos eficiente.
- Implementou soluções inovadoras para melhorar a funcionalidade do software e a experiência do usuário.

#### Capim | Tech Intern 2023-2024

Principais responsabilidades:

• Desenvolvimento do recurso de importação de dados.

nuvem da empresa.

- Criação da divisão de suporte, atuando como o principal ponto de resolução de bugs e problemas, supervisionando a resolução de bugs e colaborando com as equipes de desenvolvimento para tratar as causas raízes dos problemas.
- Contribuição para o desenvolvimento e otimização da infraestrutura em nuvem, melhorando a escalabilidade e segurança.
- Auxílio na implantação e gerenciamento de serviços em nuvem, garantindo operação eficiente e custo-benefício.

# Realizações

2022-2024	Desenvolveu um software significativo para a caracterização de resíduos das Usinas Nucleares Brasileiras.
2022	Vencedor do HackAtom de Engenharia Nuclear da Rosatom - MEPhI
2023	Desenvolveu o recurso de importação de dados, o qual se provou ser um divisor de águas que contribuiu para a adoção da plataforma pelos clientes.
2023	Vencedor do Hackathon HP & USP
2023-2024	Reduziu em 80% os custos do motor de crédito baseado na